# 股份支付等待期的判断

提问人：lv1025280320 时间：2022-05-06 21:28:39
请教陈版，市场业绩条件是否会影响等待期长度？

回答人：chenyiwei
根据《企业会计准则解释第 3 号》第五条规定：“可行权条件是指能够确定企业是否得到职工或其他方提供的服务、且该服务使职工或其他方具有获取股份支付协议规定的权益工具或现金等权利的条件；反之，为非可行权条件。可行权条件包括服务期限条件或业绩条件。服务期限条件是指职工或其他方完成规定服务期限才可行权的条件。业绩条件是指职工或其他方完成规定服务期限且企业已经达到特定业绩目标才可行权的条件，具体包括市场条件和非市场条件”。
因此，市场条件虽然不影响最终可行权的权益工具数量确定，但也会影响可行权日的确定，相应对等待期长度的确定产生影响。